# 请教陈老师关于折算抵消问题其他问题

提问人：心海拂清风 时间：2017-04-25 11:03:02
1 、子公司位于美国和澳洲，子公司入账时以当地汇率记账，母公司香港以港币入账，子公司认为他们应该按照当地的汇率记账，符合当地的财税规则，按照集团中国的汇率会出现问题，如何这种情况下往来抵消的差异是否应该进入财务费用-汇兑损益还是放在其他综合收益，汇兑收益有 500 多万，金额太大眨眼，我参考了国际会计准则规定，感觉应该放在财务费用，不能抵消，陈老师怎么看？我理解是只有对外投资部分因汇率波动产生的差额才能计入其他综合收益（包含实质上构成净投资的长期应收款等），可否这样理解？前任抵消借：应收账款/预付账款/其他应收款 贷方：应付账款/预收账款/其他应付款 贷方：其他综合收益 我理解是财务费用
《国际会计准则第 21 号——汇率变动的影响》第 32 段的规定，在合并报表层面计入外币报表折算差额，构成其他综合收益的一部分，以后处置该境外子公司并丧失对其控制权时，再从其他综合收益重分类到损益；如果并非实质上构成了对境外经营B公司的净投资，则在合并报表层面也同样体现为一项汇兑损益。还有第 45 段的规定也可以参考，谢谢。

回答人：chenyiwei
这种情况比较特殊，是因为不同主体使用的折算汇率之间不能完全“勾上”所导致的技术性问题，即不同地方的汇率差导致的套利空间。 对此情况建议：或者是将合并范围内各企业的汇率进行强行统一调整以消除该差异。或者将该差额挤入其他综合收益（在对合并结果整体影响较小的情况下）。

提问人：心海拂清风 时间：2017-04-25 21:04:51
恩，强行统一有难度，我看了影响程度，如果把这个抵消差异 500 万人民币放到汇兑损益会导致盈亏性质的变化，还是放到其他综合收益谨慎一些，但是有几个疑问，能不能有理论依据，请指点，谢谢： 1 、我看国际会计准则不是应该放到财务费用，或者我理解错了？看您之前帖子回复的意思大概也是说对外投资部分因汇率波动产生的差额才能计入其他综合收益（包含实质上构成净投资的长期应收款等），那这个结论还成立么？或者如何区分计入财务费用还是其他综合收益?毕竟有时候对损益影响挺大的，尤其是境外经营占比越来越大的情况下，有点蒙，谢谢。 2 、国际会计准则是如何规定这快或者说没有规定？谢谢。 3 、那这块往来差异形成的外币报表折算差额后续如何处理呢？会结转到损益科目还是？谢谢。 4 、还有内部往来抵消处理了，那内部往来形成的汇兑损益是否需要单独抵消，比如子公司A对母公司的财务费用是汇兑收益 100 万，而母公司对子公司抵消的内部往来形成的财务费用-汇兑损益是-50万，如何处理这个？是否需要抵消？我理解属于皮之不存，毛将焉附的道理，我翻阅了讲解等资料没有任何提及呢？谢谢。

回答人：chenyiwei
这个差异是汇率差异的技术原因形成的，中外准则均未规定应如何处理，只能根据具体情况把握了。该外币报表折算差额最终同样在日后丧失对该子公司控制权时重分类到损益。内部往来形成的汇兑损益无需单独抵销，仍可存在

提问人：心海拂清风 时间：2017-04-26 09:08:28
1 、恩，您之前帖子回复的意思大概也是说对外投资部分因汇率波动产生的差额才能计入其他综合收益（包含实质上构成净投资的长期应收款等），那这个结论还成立么？或者如何区分计入财务费用还是其他综合收益? 2、内部往来抵消形成的汇兑损益差异较大不需要重分类到其他综合收益？不需要抵消的原理或者依据？现在这个差异影响还挺大，投资者和复核的人问这个是对内的汇兑损益，不需要抵消的原理，不太好解释呢，谢谢。

回答人：chenyiwei
1 、这种情况下计入其他综合收益只是一种权宜之计的处理，不能从理论上解释。 2 、汇兑损益和其他综合收益（此处仅指外币折算差额，下同）的产生情景是不同的。汇兑损益用于在日常核算中将非本位币的金额折算到本位币；而外币折算差额则出现于将本位币金额折算到非本位币的报告货币的场合（例如子公司的记帐本位币为美元，将其美元报表折算到人民币，人民币就是其记帐本位币以外的报告货币）。由于合并报表内部不同组成部分所处经济环境不同导致记帐本位币不同，站在合并报表的整体视角，并不存在整个合并报表统一的记帐本位币，而只有“报告货币”的概念。将外币折算差额列入其他综合收益是为了基于每一个境外经营自身的视角反映汇率变动对其自身财务状况和经营成果的影响程度，避免从本位币到非本位币的折算差额歪曲其净利润。

提问人：心海拂清风 时间：2017-05-02 18:04:43
可否这么理解和解释，内部往来抵消后，形成的汇兑损益不用抵消，这块是站在集团角度来看是集团整体面临的汇率风险，内部的往来也是面临汇率风险的，对外的往来更是集团整体面对的汇率风险,谢谢。

回答人：chenyiwei
可以这样理解。